# 质量保证金

提问人：fangchaohaba 时间：2018-08-03 14:10:02
A公司主要生产电机，B为其主要客户，A公司对B公司的全年销售额占A公司全年销售额的50%，A公司对其主要电机产品提供一年的免费维修或更换零件服务，A公司近四年发生的质保金占索赔率（实际发生质保/收入）均为5%左右，但对B公司的近四年赔偿率分别为30%，20%，5%，5%。 1.企业在确认预计负债时，应该如何确认预计负债计提比例，是否需要依据客户单独计提？依型号单独计提？ 对于B公司赔偿率显著高于其他公司，要怎么确保不少计提负债？ 2.考虑到与B公司长期合作，对于B公司超过质保期的订单A公司依然进行了索赔，发生索赔计入损益的时点应该是以什么作为依据，是按客户开的修理发票吗？还是企业资金或产品赔付到客户手中时点？ 3.对于实际结算质保金大于预计负债期初余额的情况 ，是否表明企业少计提预计负债

回答人：chenyiwei
1 、如果某个客户或者某种产品的赔偿比例显著不同于其他客户或产品，则应采用个别认定法予以计提。 2 、考虑以往历史经验，对改公司相关订单过质保期后予以赔偿的比例进行分析，纳入对其计提比例的估计中。而不应在实际发生索赔时才确认费用和负债。
3 、区分具体原因处理，参考本版面上对如何区分会计估计变更和前期差错的讨论。

提问人：沉默羔羊 时间：2018-08-17 17:19:06
按照新的收入准则，质保金还可以在开始时就确认收入吗？

回答人：chenyiwei
区分是法定质保还是一项单独的额外质保服务。前者和现行规定一样，一次性确认收入并确认预计负债。后者将部分收入递延，作为一项单独履约义务，在后期实际提供质保服务时确认收入。

提问人：MPACC10 时间：2019-05-02 11:57:28
请教陈老师: 准则为何不能把法定部分对应的质保金做为可变对价，我理解质保金实质就是根据工程质量的可变对价？采用可变对价有关的限制估计交易对价。这样也就不用用预计负债估计销售费用了，尤其是甲方找第三方维修而不是找乙方售后的情况下，通常都是扣除质保金。谢谢！

回答人：chenyiwei
质保金最终能否收回与本企业的履约情况有无瑕疵相关，不同于一般的可变对价。